# 无偿划入股权的账务处理

提问人：jangyanbo 时间：2014-08-12 23:20:20
陈老师好： 对于国资委主导下的无偿划入股权如何进行处理呢，比如说甲公司，乙公司被无偿划入到a公司，那末a公司是否按原投资方对其的价值作为长期投资的入账价值，还是按照同一控制下企业合并按照甲乙公司的净资产作为入账价值呢，另如果国资委把甲乙公司的长期投资作为入资的话a公司作为长投入账有何不同呢！如果该a公司 2012 年度成立，对其甲乙公司的长期投资具有控制能力，那么该a公司 2012 年度发企业债的，甲乙公司的 2011 年度及 2010 年度的报表是否可作为申报期的报表的组成部分呢！

回答人：chenyiwei
无偿划入的股权，同样是根据长期股权投资准则的规定确定初始成本（区分是否构成企业合并，以及是否为同一控制下的合并），同时贷记资本公积。 a公司成立之前的年度能否模拟业绩，作为发债的申报年度，目前没有统一规定，建议咨询发债审核部门。